臺灣臺北地方法院民事裁定
111年度抗字第404號
抗  告  人  金向企業有限公司


法定代理人  王莉莉  

相  對  人  上海商業儲蓄銀行股份有限公司


法定代理人  林志宏  
代  理  人  陳豊文  
上列當事人間聲請本票裁定事件，抗告人對於民國111年7月12日
本院111年度司票字第9476號裁定提起抗告，本院裁定如下：
    主  文
一、抗告駁回。
二、抗告程序費用新臺幣1,000元由抗告人負擔。
    理  由
一、按執票人向本票發票人行使追索權時，得聲請法院裁定後強
    制執行，票據法第123條定有明文。又按本票執票人依前開
    規定，聲請法院裁定許可對發票人強制執行，性質上係屬非
    訟事件，此項聲請及抗告法院之裁定，僅依非訟事件程序，
    就本票形式上之要件是否具備予以審查為已足，並無確定實
    體上法律關係存否之效力，如發票人就票據債務之存否有爭
    執時，應由發票人另提起確認之訴，以資解決（最高法院57
    年度台抗字第76號、56年度台抗字第714號裁定要旨參照）
    。
二、相對人於原審聲請意旨略以：相對人執有抗告人、王莉莉及
    朱浩毅共同簽發如附表所示（並免除作成拒絕證書）之本票
    3紙（下稱系爭本票），詎經相對人提示未獲付款，爰聲請
    裁定就如附表所示請求金額欄本息准許強制執行等語，並提
    出系爭本票為證（見原審卷第11至15頁），原審經形式審查
    裁定准許之，並無違誤。抗告意旨固稱其因受疫情影響致無
    法如期還款，相對人不應於系爭本票到期時即要求全數歸還
    ，且抗告人願自民國111年8月起攤還欠款云云，核屬對系爭
    本票實體上之爭執，尚非本件非訟事件程序所得審究，依前
    揭說明，應由抗告人另行提起訴訟以資解決。從而，抗告意
    旨指摘原裁定不當，求予廢棄，為無理由，應予駁回。
三、依非訟事件法第46條、第21條第2項、第24條第1項，民事訴
    訟法第495條之1第1項、第449條第1項、第95條、第78條，
    裁定如主文。　　　
中　　華　　民　　國　　111 　年　　8 　　月　　26　　日
            民事第九庭  審判長  法  官  林玲玉
　　　　　　
                                法  官　莊仁杰
　　　　　　　　　　　　　　　　
                                法  官  梁夢迪

以上正本係照原本作成。
本裁定僅得以適用法規顯有錯誤為理由提起再抗告。如提起再抗
告，應於裁定送達後10日內委任律師為代理人向本院提出再抗告
狀，並繳納再抗告費新臺幣1,000元。
中　　華　　民　　國　　111 　年　　8 　　月　　26　　日
                              書記官　  林昀潔
附表：                                                 111年度抗字第404號      編號 票面金額 （新臺幣） 請求金額 （新臺幣） 發票日 （民國） 到期日即利息起算日 （民國） 週年利率 1 530萬元 97萬9,035元 103年10月8日 111年5月17日 2.07％ 2 200萬元 183萬3,334元 109年5月26日 111年5月27日 1％ 3 400萬元 400萬元 109年10月7日 111年5月21日 2.2％